【裁判字號】    99,抗,238
【裁判日期】    990322
【裁判案由】    聲請定其應執行刑
【裁判全文】
臺灣高等法院刑事裁定                   99年度抗字第238號
抗  告  人
即聲 請 人  臺灣臺北地方法院檢察署檢察官
受  刑  人  甲○○
上列抗告人因定其應執行刑案件，不服臺灣臺北地方法院中華民
國99年2月8日裁定（98年度聲字第263號），提起抗告，本院裁
定如下：
    主  文
原裁定撤銷。
甲○○所犯如附表所示之罪所處之刑，應執行有期徒刑貳年。
    理  由
一、原審裁定以：抗告人聲請如附表所示定應執行刑之4 案件，
    業經民國98年11月12日臺灣臺北地方法院以98年度聲字第29
    45號就上開4案件（即98年度聲字第2945號附表編號2、4 、
    5、6）與其餘2 案件（違反毒品危害防制條例及廢棄物清理
    法2案，即98 年度聲字第2945號附表編號1、3）裁定定應執
    行之刑為有期徒刑3年10月，並於98年12月2日確定，有臺灣
    臺北地方法院98年度聲字第2945號裁定正本及本院被告前案
    紀錄表1份附卷可考，堪以認定。是本件聲請之4案件業經前
    案定應執行之刑確定，抗告人再就前案其中4 案件重複聲請
    ，與法不合，應予駁回。
二、抗告意旨略以：臺灣臺北地方法院檢察署98年聲字第2201號
    聲請裁定中之附表編號1、3所示之罪，業經臺灣苗栗地方法
    院98年聲字第1954號納入裁定為3年5月，因此再重新聲請定
    應執行刑，原審未察上情，誤認為重複聲請定應執行刑，顯
    有違誤，為此，聲請撤銷原裁定，另為適當之裁定等語。
三、本院查：
(一)按裁判確定前犯數罪者，併合處罰之；數罪併罰，有二裁判
    以上者，依第51條之規定，定其應執行之刑，刑法第51條、
    第53條分別定有明文。是以一裁判宣告數罪之刑，雖曾經定
    其執行刑，但如再與其他裁判宣告之刑定其執行刑時，前定
    之執行刑當然失效，仍應以其各罪裁判所減得之刑或宣告刑
    為基礎，定其應執行之刑，原裁定自無重複裁定執行刑而違
    反一事不再理原則之情事（最高法院97年台非字第504 號裁
    判意旨參照）。
(二)原裁定雖非無見，惟本件與98年11月12日臺灣臺北地方法院
    以98年度聲字第2945號聲請定應執行刑之事實並非同一，是
    以本件抗告人提出本案並非復就同一事實，再向法院聲請裁
    定，定其應執行刑。揆諸前揭說明，原裁定就本案乃重複聲
    請定應執行刑，而違反一事不再理原則之情事，即有違誤。
    抗告人抗告意旨，執此指摘原裁定不當，為有理由，應由本
    院將原裁定撤銷
(三)受刑人甲○○因偽造文書等罪，經臺灣桃園地方法院、臺灣
    苗栗地方法院及臺灣臺北地方法院先後判處如附表所示之刑
    ，均經分別確定在案。茲檢察官聲請定其應執行之刑，本院
    審核認聲請為正當，應定其應執行之刑，自為裁定如主文第
    2項所示。
據上論斷，應依刑事訴訟法第413條、第477條第1項，刑法第53
條、第51條第5款，裁定如主文。
中    華    民    國    99    年    3     月    22    日
                  刑事第五庭  審判長 法  官  高明哲
                                     法  官  高玉舜
                                     法  官  劉秉鑫
以上正本證明與原本無異。
如不服本裁定，應於收受送達後五日內向本院提出抗告狀。
                                     書記官  蔡宜蓁
中    華    民    國    99    年    3     月    24    日

司法院資訊處製作；財團法人民間司法改革基金會備份。
